# 权益法长期股权投资的投资收益实例，请教陈版

提问人：voodoosh 时间：2016-08-03 14:35:16
以青岛啤酒 2015 年报为例，年报从上交所下载 http://static.sse.com.cn/disclosure/listedinfo/announcement/c/2016-03-29/600600_2015_n.pdf 合并报表P94的附注说明长期股权投资包含合营企业和联营企业，均采用权益法，调整损益分别为3,793,886和-9,688,269。所以加总收益应该为-5,894,383 按照P95的注释，上述调整损益应该已经对未实现内部交易损益做了相应抵销 但是合并利润表P57显示对联营企业和合营企业的投资(损失)/收益：-4,562,375 这两者(-5,894,383和-4,562,375)为啥无法匹配呢？

回答人：chenyiwei
应该是合并报表层面对与联营、合营企业之间顺流或逆流交易未实现损益调整的影响导致。 站在合并报表层面看，对与联营合营企业之间的顺流交易未实现损益的抵销影响是：借：营业收入，贷：营业成本，贷：长期股权投资——损益调整；对逆流交易未实现损益的抵销影响是：借：投资收益，贷：存货（以商品销售业务为例），因此这两者都会导致你所说的“长期股权投资——损益调整”和“投资收益——在联营企业和合营企业净利润中所占份额”的不一致。